【裁判字號】    92,訴,1768
【裁判日期】    920829
【裁判案由】    毒品危害防制條例
【裁判全文】
臺灣板橋地方法院刑事判決                        九十二年度訴字第一七六八號
    公  訴  人  臺灣板橋地方法院檢察署檢察官
    被      告  甲○○
右列被告因違反毒品危害防制條例案件，經檢察官提起公訴（九十一年度毒偵字第四
三○六號、九十二年度毒偵字第四八號），本院判決如左：
    主  文
甲○○施用第一級毒品，處有期徒刑捌月。扣案之毒品海洛因伍包（鑑驗後淨重合計
肆點伍壹公克）沒收銷燬；注射針筒拾貳支、分裝袋拾伍個均沒收。
被訴九十一年九月十日採尿前二十六小時內某時施用第一級毒品部分不受理。
    事  實
一、甲○○前曾於民國九十一年間因施用毒品案件，經檢察官聲請本院裁定送觀察、
    勒戒（九十一年九月十日起至同年月二十四日止）後，認無繼續施用毒品之傾向
    ，由臺灣板橋地方法院檢察署檢察官於九十一年九月二十四日（起訴書誤載為「
    九十一年九月二日」）以九十一年度毒偵緝字第四四一號不起訴處分確定。詎其
    猶不知悔改，復基於施用毒品之犯意，於九十一年十二月十三日晚上七時三十分
    許為警採尿前二十六小時內某時，在其臺北縣三峽鎮○○街一三四號住處，施用
    第一級毒品海洛因一次。嗣為警於九十一年十二月三日下午五時許（起訴書誤載
    為「下午六時二十分許」），在其上址住處查獲，當場扣得其與在場同為警查獲
    之戴興華（所涉施用毒品犯行，經檢察官起訴由本院另案審理中）共同持有供施
    用之毒品海洛因五包（鑑驗後淨重合計為四‧五一公克）及施用器具注射針筒二
    支、分裝袋三十五個（起訴書誤載為「四十五個」）等物，其經警採尿送驗結果
    ，並驗有鴉片類藥物嗎啡陽性反應，復經依本院九十二年度毒聲字第六六八號裁
    定送觀察、勒戒後，認有繼續施用毒品之傾向。
二、案經臺北縣政府警察局三峽分局報請臺灣板橋地方法院檢察署檢察官偵查起訴。
    理  由
一、右開犯罪事實，業經被告甲○○坦承不諱，復有上開第一級毒品海洛因、注射針
    筒、分裝袋等物扣案及臺灣檢驗科技股份有限公司出具之尿液檢驗報告一紙附卷
    可資佐證，而上開扣案毒品經送請法務部調查局鑑驗結果，確有海洛因成分無訛
    ，鑑驗後淨重合計為四‧五一公克，亦有該局九十二年二月七日調科壹字第○六
    ○○○六七五七號鑑定通知書一紙附卷可稽。又被告前於九十一年間因施用毒品
    案件，經檢察官聲請本院裁定送觀察、勒戒後，認無繼續施用毒品之傾向，由臺
    灣板橋地方法院檢察署檢察官於九十一年九月二十四日以九十一年度毒偵緝字第
    四四一號不起訴處分確定，亦有該不起訴處分書在卷足憑。其於五年內再犯本件
    毒品危害防制條例第十條之施用毒品罪，經裁定送觀察、勒戒，認有繼續施用毒
    品傾向，復有本院九十二年度毒聲字第六六八號裁定及臺灣臺北看守所附設勒戒
    處所九十二年四月二十三日「有無繼續施用毒品傾向證明書」一紙附卷可按。至
    被告雖另辯稱：扣案之毒品海洛因、注射針筒、分裝袋均非伊所有云云，惟查上
    開扣案毒品海洛因、注射針筒、分裝袋等物均係在被告房內床墊下搜得，況被告
    經採尿送驗結果確實驗有施用毒品海洛因之情，雖在場同為警查獲之被告友人戴
    興華於偵查中亦供稱上開扣案物品均係伊所有云云，然難謂被告非無與戴興華共
    同持有上開扣案物品以供其施用毒品之情，被告上開所辯，應不足採。是被告犯
    行罪證明確，應予依法論科。
二、核被告甲○○所為，係犯毒品危害防制條例第十條第一項之施用第一級毒品罪。
    其施用毒品前之持有毒品行為，應為施用之高度行為所吸收，不另論罪。爰審酌
    被告於屢犯施用毒品之情、施用毒品情節、對社會之危害及其犯罪後坦承之態度
    等一切情狀，量處如主文所示之刑，以資懲儆。扣案之毒品海洛因五包（鑑驗後
    淨重合計為四‧五一公克），係查獲之第一級毒品，依毒品危害防制條例第十八
    條第一項前段規定，不問屬於犯人與否，應沒收銷燬之；至扣案之注射針筒二支
    、分裝袋三十五個等物，則係被告所有供犯施用毒品之器具，業經被告陳明在卷
    ，惟此扣案之注射針筒、分裝袋均非製造專供施用毒品使用，故非屬毒品危害防
    制條例第十八條第一項前段規定之「專供施用毒品之器具」，應另依刑法第三十
    八條第一項第二款規定，併予宣告沒收。
三、另公訴意旨謂：被告另有於九十一年九月十日下午二時五分許採尿前二十六小時
    內某時，在不詳處所，施用第一級毒品海洛因一次等語，業經被告坦承不諱，並
    有臺灣檢驗科技股份有限公司出具之尿液檢驗報告一紙附卷可證，固屬無誤，惟
    查被告上開犯行，係於其前因九十一年一月三十一日採尿前二十四小時內某時所
    犯施用第一級毒品海洛因犯行，經檢察官聲請本院裁定送觀察、勒戒後未到案執
    行，由檢察官通緝後，於九十一年九月十日下午二時五分許為警緝獲後採尿送驗
    結果，驗有嗎啡陽性反應而查獲，同日併送執行上開裁定觀察、勒戒處分，其後
    認無繼續施用毒品傾向，復由檢察官就其上開九十一年一月三十一日查獲施用毒
    品犯行部分為不起訴處分確定，雖該不起訴處分書未敘及被告上開九十一年九月
    十日查獲施用毒品犯行部分，然此部分既亦係於上開觀察、勒戒處分執行前所犯
    ，自應為該不起訴處分確定效力所及，不另論究其刑事處遇責任，是公訴意旨復
    就此部分另行起訴容有未洽，應依刑事訴訟法第三百零三條第四款，另為不受理
    判決之諭知，併此敘明。
據上論斷，應依刑事訴訟法第二百九十九條第一項前段、第三百零三條第四款，毒品
危害防制條例第十條第一項、第十八條第一項前段、第二十條第三項前段，刑法第十
一條前段、第三十八條第一項第二款，判決如主文。
本案經檢察官林珮菁到庭執行職務
中      華      民      國    九十二    年      八      月    二十九    日
                                      臺灣板橋地方法院刑事第六庭
                                          法  官  彭  全  曄
右正本證明與原本無異
如不服本判決，應於判決送達後十日內，向本院提出上訴狀
                                          書記官  梁  宜  庭
中      華      民      國    九十二    年      八      月    二十九    日
附錄本案論罪科刑法條全文：
毒品危害防制條例第十條：
施用第一級毒品者，處六月以上五年以下有期徒刑。
施用第二級毒品者，處三年以下有期徒刑。


司法院資訊處製作；財團法人民間司法改革基金會備份。
